臺灣高雄地方法院刑事判決　　　　　　　　96年度易字第1688號
公　訴　人　臺灣高雄地方法院檢察署檢察官
被　　　告　丙○○
　　　　　　乙○○
上列被告等因賭博案件，經檢察官提起公訴（95年度偵字第2711
2 號），嗣因被告等於準備程序中就被訴事實為有罪之陳述，經
詢問檢察官、被告意見後，合議庭乃裁定由受命法官獨任改行簡
式審判程序判決如下：
    主  文
丙○○共同犯賭博罪，處罰金新臺幣參萬元，如易服勞役，以新
臺幣壹仟元折算壹日。扣案如附表編號第1 至20號所示之物均沒
收。
乙○○共同犯賭博罪，處罰金新臺幣貳萬伍仟元，如易服勞役，
以新臺幣壹仟元折算壹日。扣案如附表編號第1 至20號所示之物
均沒收。
    事  實
一、丙○○自民國95年7 月30日起自曾青龍處受讓經營權擔任高
    雄市左營區○○○路63號「全國育樂廣場」之負責人，以每
    月新台幣（下同）29,000元之代價，雇用乙○○為該店組長
    兼器材維修。其等基於賭博之犯意聯絡，於95年7 月30日起
    ，迄同年10月12日19時50分為警查獲時止，在上址擺設如附
    表編號第1 至11號所示之電動機具，與不特顧客賭博財物，
    其賭法係以現金一比一之比例兌換代幣，將代幣投入機具後
    再依電子遊戲機所設定之射倖方法押注，如中注能獲取倍數
    之代幣，如未中注，所投入之代幣悉歸「全國育樂廣場」獲
    得，上開機台具有退幣孔，可將累積之分數退幣兌換代幣，
    熟識門路之顧客並得將所贏得之代幣以一比一之比例向丙○
    ○兌換現金。嗣於95年10月12日12時30分許，適有賭客林佳
    麟（另為緩起訴處分）進入上開遊戲場，把玩上開賭博性電
    動機具，而於同日17時30分許，為警持本院核發之搜索票前
    往上址搜索查獲，並扣得如附表所示之物。
二、案經高雄市政府警察局左營分局報請臺灣高雄地方法院檢察
    署檢察官偵查起訴。
    理  由
一、本件被告2 人所犯係死刑、無期徒刑、最輕本刑為3 年以上
    有期徒刑以外之罪，其於準備程序就被訴事實為有罪之陳述
    ，經告以簡式審判程序之旨，並聽取其等與公訴人意見後，
    本院認無不得或不宜改依簡式審判程序進行之情形，爰依刑
    事訴訟法第273條之1第1 項規定，裁定本件以簡式審判程序
    審理，合先敘明。
二、前揭事實，業據被告2 人於本院坦承不諱，核與證人林佳麟
    於警詢（見警卷第13頁）及偵查（見偵卷第29頁）中之證述
    暨證人即警員黃富彪於偵查（見偵卷第29頁）中之證述相符
    ，並有高雄市警察局左營分局營業場所臨檢紀錄表、全國育
    樂廣場現場圖、照片、扣案之賭博性電動機具66台（含IC板
    79塊）、代幣2,000 枚、櫃檯內賭資98,300元、寄分卡156
    張、V8攝影機2 台、錄影主機1 台、數位放影機1 台、電子
    磅秤1 台、排班表及員工放勤表各1 張、高雄市政府電子遊
    戲場營業級別證及轉讓合約書各1 紙在卷可稽，足認被告2
    人自白與事實相符，本件事證明確，被告2 人犯行洵堪認定
    ，應依法論科。
三、按刑事法若干犯罪行為態樣，本質上原具有反覆、延續實行
    之特徵，立法時既予特別歸類，定為犯罪構成要件之行為要
    素，則行為人基於概括之犯意，在密切接近之一定時、地持
    續實行之複次行為，倘依社會通念，於客觀上認為符合一個
    反覆、延續性之行為觀念者，於刑法評價上，即應僅成立一
    罪。學理上所稱「集合犯」之職業性、營業性或收集性等具
    有重複特質之犯罪均屬之，例如經營、從事業務、收集、販
    賣、製造、散布等行為概念者是（最高法院95年度台上字第
    1079號、第3937號、第4686號判決意旨參照）。被告丙○○
    為「全國育樂廣場」負責人，在其經營之電子育樂廣場，擺
    設電子遊戲機，供可在該場所出入之不特定人賭博，依其經
    營規模、時間等情觀之，顯係以長期經營之意而為營業，並
    希冀吸引不特定人前來利用機具賭博，本質上即具有反覆性
    ，行為人基於概括之犯意，在密切接近之一定時間及空間內
    反覆從事賭博性之電動玩具業，無非執行業務所當然，於行
    為概念上，應認為包括的一罪，則被告係基於同一賭博之犯
    意，而反覆實施之行為，乃屬實質上一罪，應僅論以刑法第
    266 條第1 項前段普通賭博一罪。核被告2 人所為，均係犯
    刑法第266 條第1 項前段之賭博罪，其等之間有犯意之聯絡
    及行為之分擔，應依刑法第28條論以共同正犯。
四、爰審酌被告丙○○經營育樂廣場，被告乙○○受僱為該店組
    長，每月薪資29,000元，被告2 人不依規定經營，竟違法與
    賭客兌換現金，助長賭風，危害社會秩序，實有不該，然念
    其等犯後均坦承罪行，經營時間不長，投資之機具均遭查扣
    ，犯後態度尚可等一切情狀，分別量處如主文所示之罰金，
    並諭知易服勞役之標準。扣案如附表編號第1 至11號之賭博
    性電動機具66台（含IC板79塊）係當場供賭博所用之器具；
    扣案如附表編號第12號之賭資98,300元，則係兌換籌碼處之
    財物，均應依刑法第266 條第2 項規定宣告沒收。又扣案如
    附表編號第13至20號所示之物，為被告丙○○所有，供犯罪
    所用之物，應依刑法第38條第1 項第2 款規定宣告沒收。另
    扣案附表編號第21、22號所示之物，尚無證據證明與本件賭
    博犯行有何關連，不另為沒收之宣告，附此敘明。
據上論斷，應依刑事訴訟法第273 條之1 第1 項、第299 條第1
項前段，刑法第28條、第266 條第1 項前段、第2 項、第42條第
3 項、第38條第1 項第2 款，刑法施行法第1 條之1 ，判決如主
文。
本案經檢察官甲○○到庭執行職務。
中　　華　　民　　國　　96　　年　　7 　　月　　6　　日
                  刑事第一庭    法　官  王淑惠
以上正本證明與原本無異。
如不服本判決，應於判決送達後10日內，向本院提出上訴狀。
中　　華　　民　　國　　96　　年　　7 　　月　　6 　　日
                                書記官  郭素蓉
附錄法條
刑法第266條第1項
在公共場所或公眾得出入之場所賭博財物者，處 1 千元以下罰金
。但以供人暫時娛樂之物為賭者，不在此限。
附表
┌──┬─────────┬─────────┬────┐
│編號│ 品      　名     │  數量及單位      │備註    │
├──┼─────────┼─────────┼────┤
│ 1  │ 電子遊戲機       │6 臺（含IC板6 塊）│        │
│    │「滿貫大亨」      │                  │        │
├──┼─────────┼─────────┼────┤
│ 2  │電子遊戲機        │5 臺（含IC板5 塊）│        │
│    │「撲克13支」      │                  │        │
├──┼─────────┼─────────┼────┤
│ 3  │電子遊戲機        │15臺（含IC板15塊）│        │
│    │「7PK」           │                  │        │
├──┼─────────┼─────────┼────┤
│ 4  │電子遊戲機        │1臺（含IC板8塊）  │        │
│    │「8人座賓果行星」 │                  │        │
├──┼─────────┼─────────┼────┤
│ 5  │電子遊戲機        │1臺（含IC板7塊）  │        │
│    │「7人座賽狗」     │                  │        │
├──┼─────────┼─────────┼────┤
│ 6  │電子遊戲機        │5臺（含IC板5塊）  │        │
│    │「水果盤」        │                  │        │
├──┼─────────┼─────────┼────┤
│ 7  │電子遊戲機        │3臺（含IC板3塊）  │        │
│    │「小瑪莉」        │                  │        │
├──┼─────────┼─────────┼────┤
│ 8  │電子遊戲機        │8臺（含IC板8塊）  │        │
│    │「非洲探險」      │                  │        │
├──┼─────────┼─────────┼────┤
│ 9  │電子遊戲機        │11臺（含IC板11塊）│        │
│    │「孫悟空」        │                  │        │
├──┼─────────┼─────────┼────┤
│ 10 │電子遊戲機        │2臺（含IC板2塊）  │        │
│    │「吉宗」          │                  │        │
├──┼─────────┼─────────┼────┤
│ 11 │電子遊戲機        │9臺（含IC板9塊）  │        │
│    │ 「北斗」         │                  │        │
├──┼─────────┼─────────┼────┤
│ 12 │櫃檯內賭資        │98,300元          │        │
├──┼─────────┼─────────┼────┤
│ 13 │代幣              │2000枚            │        │
├──┼─────────┼─────────┼────┤
│ 14 │計分卡（1000分）  │77張              │        │
├──┼─────────┼─────────┼────┤
│ 15 │計分卡（500分）   │29張              │        │
├──┼─────────┼─────────┼────┤
│ 16 │計分卡（100分）   │50張              │        │
├──┼─────────┼─────────┼────┤
│ 17 │V8攝影機          │2台               │        │
├──┼─────────┼─────────┼────┤
│ 18 │錄影主機          │1台               │        │
├──┼─────────┼─────────┼────┤
│ 19 │數位放影機        │1 台              │        │
├──┼─────────┼─────────┼────┤
│ 20 │電子磅秤          │1 台              │        │
├──┼─────────┼─────────┼────┤
│ 21 │排班表            │1張               │        │
├──┼─────────┼─────────┼────┤
│ 22 │員工放勤表        │1張               │        │
└──┴─────────┴─────────┴────┘
